【裁判字號】    97,上訴,2614
【裁判日期】    971029
【裁判案由】    違反毒品危害防制條例
【裁判全文】
臺灣高等法院臺中分院刑事判決        97年度上訴字第2614號
上  訴  人
即  被  告  甲○○
上列上訴人因違反毒品危害防制條例案件，不服臺灣彰彰化方法
院97年度訴字第2401、2605號中華民國97年9月22日第一審判決
（起訴案號：臺灣彰化地方法院檢察署97年度毒偵字第3169號、
第2766號），提起上訴，本院判決如下：
    主  文
上訴駁回。
    理  由
一、按刑事訴訟法第350條、第361條、第362條、第367條規定，
    不服地方法院之第一審判決而上訴者，須提出上訴書狀，並
    應敘述具體理由，為上訴必備之程式。至於上訴理由是否具
    體，係屬第二審法院審查範圍，則不在命補正之列，此參照
    同條文之修正理由可明。再上訴人所提出之上訴理由非屬具
    體者，則由第二審法院以上訴不合法律上之程式，判決駁回
    。而所謂具體理由，必係依據卷內既有訴訟資料或提出新事
    證，指摘或表明第一審判決有何採證認事、用法或量刑等足
    以影響判決本旨之不當或違法，而構成應予撤銷之具體事由
    ，始克當之。如僅泛言原判決認定事實錯誤、違背法令、量
    刑失之過重或輕縱，而未依上揭意旨指出具體事由，或形式
    上雖已指出具體事由，然該事由縱使屬實，亦不足以認為原
    判決有何不當或違法者，皆難謂係具體理由，俾與第二審上
    訴制度旨在請求第二審法院撤銷、變更第一審不當或違法之
    判決，以實現個案救濟之立法目的相契合，並節制濫行上訴
    。又上訴書狀未敘述具體理由者，其上訴即屬於同法第362
    條前段所定「上訴不合法律上之程式」之情形，第二審法院
    自應依同法第367條之規定，以判決駁回之（最高法院97 年
    度台上字第892號判決意旨參照）。
二、上訴人即被告甲○○（下稱被告）不服原審判決提起上訴，
    其上訴狀所載理由略謂：被告於97年6月10日被員警採集之
    尿液，疑送驗有誤，因在採尿前6日內未曾施用毒品自動至
    警察機關採驗，卻仍呈嗎啡陽性反應；再警察機關於97年6
    月29日凌晨，在無任何證據之情形下，未經被告之同意即對
    被告採驗尿液，致遭判處有期徒刑10月及6月，量刑顯屬過
    重及不公；再被告感染「HIV」病毒，且被告母親亦罹胰臟
    癌住院治療，需被告照料云云，爰提起上訴云云。惟查本案
    原審判決係依被告於原審審理時之自白及其尿液檢驗報告，
    認定被告施用第一級毒品海洛因及第二級毒品甲基安非他命
    之犯行，事證明確，適用毒品危害防制條例第10條第1項、
    第2項等相關規定，予以論罪科刑，認事用法核無違誤。
三、復按犯毒品危害防制條例10條之施用毒品罪者，經執行刑罰
    或保護處分完畢後2年內，警察機關得不經被告之同意，予
    以採驗尿液，毒品危害防制條例第25條第2項定有明文。再
    依毒品危害防制條例第25條第3項授權頒定之採驗尿液實施
    辦法第10條規定，警察機關為執行上開規定，除定期採驗外
    ，亦得隨時採驗。查被告前於94年間，因施用毒品案件，經
    原審法院以94年度訴字第595號，判處應執行有期徒刑1年確
    定；復於同年間，因施用毒品案件，經本院以94年度訴字第
    14 15號，分別判處有期徒刑1年及7月確定；又於94年間，
    因連續加重竊盜案件，經臺灣嘉義地方法院以94年度簡上字
    第207號，判處有期徒刑1年2月確定，前二案經定應執行有
    期徒刑2年6月確定，而與最後一案接續執行，嗣後復經減刑
    ，甫於96年11月7日縮短刑期執行完畢等情，有臺灣高等法
    院被告前案紀錄表可稽。足認被告該當於警察機關逕行採驗
    尿液之對象。又衡之被告前犯施用毒品罪，經執行完畢，甫
    出獄，生活作息未盡正常，於凌晨2時50分許之夜間駕駛贓
    車行駛於產業道路，警方據此事實疑其有再施用毒品之可能
    ，予以採驗尿液，難認有執法過當或不公之情形。是以警察
    機關依毒品危害防制例第25條及採驗尿液實施辦法第10條之
    規定，未得被告之同意，採驗尿液，核無違法取證之情事。
四、又查：被告於前案犯罪，經法院判處有期徒刑，甫執行完畢
    後，5年之內，故意再犯本案各罪，均構成累犯，自應依法
    加重其刑至明。再衡之施用第一級毒品罪之法定本刑為6月
    以上5年以下有期徒刑，而施用第二級毒品罪之法定本刑為3
    年以下有期徒刑，則原審判決詳敘審酌被告犯罪所生危害及
    在原審審理時坦承犯行，表示悔意等一切情狀，各就其所犯
    之2次施用第一級毒品罪及1次之施用第二級毒品罪，量處有
    期徒刑10月、10月及6月，而定應執行刑為有期徒刑1年6月
    ，亦難認有過重之情形。
五、綜上所述，被告以上開情詞提起上訴，固具備形式上之理由
    ，情堪可憫，但究其實質，顯對於原判決所認定之犯罪事實
    及量刑基礎不生動搖。從而，原審判決對於被告論罪科刑，
    俱無違法不當之處，量刑亦稱妥適，被告未提新事證，亦未
    依據卷內之訴訟資料，指摘原審決有何足以影響判決本旨之
    不當或違法，構成應予撤銷之具體事由，乃徒憑己意漫指原
    審判決不當，其上訴自屬違背法律上之程式，應予以駁回，
    爰依刑事訴訟法第367條前段、第372條之規定，不經言詞辯
    論判決如主文。
中    華    民    國    97    年    10    月    29    日
            刑事第三庭    審判長法  官  王  增  瑜
                                法  官  廖  柏  基
                                法  官  蔡  紹  良
上列正本證明與原本無異。
施用第一級毒品罪部分，得上訴。
施用第二級毒品罪部分，不得上訴。
如不服本判決應於收受送達後10日內向本院提出上訴狀，其未敘
述上訴之理由者並得於提起上訴後10日內向本院補提理由書（均
須按他造當事人之人數附繕本）。
                                書記官  許  麗  花
中    華    民    國    97    年    10    月    30    日


司法院資訊處製作；財團法人民間司法改革基金會備份。
